# 信托产品还有 4 个月到期，期末如何列报？

提问人：vienne007 时间：2016-10-23 16:35:42
公司信托产品还有 4 个月到期，是否需要从可供出售金融资产重分类到其他流动资产。
理财产品、信托产品是否列入现金等价物？
在现金流量表里，是否列入“投资支付的现金”

回答人：chenyiwei
1 、如果当初购入时剩余期限在 1 年以上，期末剩余期限为 4 个月，则期末资产负债表中应列报为“一年内到期的非流动资产”。 2 、理财产品、信托产品理论上都不能同时保本保息，即到期金额不是固定或可确定的，另外大部分理财产品和信托产品不是可随时要求提前赎回或者转让的，因此不能作为现金及现金等价物。 3 、是。